【裁判字號】    99,訴,147
【裁判日期】    990211
【裁判案由】    毒品危害防制條例
【裁判全文】
臺灣板橋地方法院刑事判決               99年度訴字第147號
公  訴  人  臺灣板橋地方法院檢察署檢察官
被      告  甲○○
上列被告因違反毒品危害防制條例案件，經檢察官提起公訴（98
年度毒偵字第8962號），被告於準備程序中對被訴之事實為有罪
陳述，本院合議庭裁定由受命法官獨任行簡式審判程序，並判決
如下：
    主  文
甲○○施用第一級毒品，累犯，處有期徒刑玖月。扣案第一級毒
品海洛因驗餘淨重零點零玖捌零公克沒收銷燬之；包裝上開海洛
因之塑膠袋壹只沒收。
    事  實
一、甲○○前於民國九十年間因施用毒品案件，經本院以九十年
    度毒聲字第四八二八號裁定送觀察、勒戒後，因認有繼續施
    用毒品之傾向，復經本院以九十年度毒聲字第五０三八號裁
    定令入戒治處所施以強制戒治一年，於九十一年十二月三十
    日強制戒治執行完畢，並由臺灣板橋地方法院檢察署檢察官
    以九十二年度戒毒偵字第六一號為不起訴處分確定；又於上
    開強制戒治執行完畢釋放後五年內之九十四年九月間，犯施
    用第一級毒品、第二級毒品罪，經本院以九十四年度訴字第
    二六七０號判決判處有期徒刑九月、五月，應執行有期徒刑
    一年確定；又於九十五年一月十九日犯施用第一級毒品、第
    二級毒品罪，經本院以九十五年度訴字第一一九八號判決判
    處七月、三月，應執行有期徒刑八月確定。上開各罪，嗣經
    本院以九十六年度聲減字第八四八號裁定減刑，並定應執行
    刑有期徒刑十月確定，於九十六年七月十六日縮刑期滿執行
    完畢。甲○○另於九十六年間因施用第一級毒品案件，經本
    院以九十六年度訴字二一八六號判處有期徒刑十月，減為有
    期徒刑五月確定；又於因施用第一級毒品案件，經本院以九
    十六年度訴字二四四七號判處有期徒刑十月確定；上開二罪
    ，經本院以九十六年度聲字第三八四七號裁定應執行刑有期
    徒刑一年一月確定，於九十八年三月二十七日假釋出監，至
    同年四月二十八日期滿未經撤銷假釋，以已執行論。
二、詎甲○○明知海洛因係毒品危害防制條例所規定之第一級毒
    品，不得非法持有、施用，竟於上開強制戒治執行完畢釋放
    後五年內，犯施用第一級毒品、第二級毒品罪並經法院科刑
    處罰後，復基於施用第一級毒品海洛因之犯意，於九十八年
    十一月二十七日晚間十一時許（起訴書略載同月二十八日零
    時三十分許，為警採尿前二十六小時內之某時），在臺北縣
    三峽鎮友人住處（起訴書略載不詳處所），以將毒品海洛因
    摻入香菸內，並點燃香菸吸食之方式，施用第一級毒品海洛
    因，嗣甲○○於九十八年十一月二十八日凌晨零時十分許，
    在臺北縣土城市○○路與環河路口，因形跡可疑為警盤查，
    並扣得其施用後剩餘之第一級毒品海洛因一包（白色粉末狀
    ，毛重零點三八七零公克、淨重零點一零零零公克，經取樣
    部分檢驗用罄，驗餘淨重零點零九八零公克），再經警採集
    其尿液送驗，結果呈毒品海洛因代謝物嗎啡陽性反應而查悉
    上情。
三、案經臺北縣政府警察局土城分局報請臺灣板橋地方法院檢察
    署檢察官偵查起訴。
    理  由
一、訊據被告甲○○對於上揭時地施用第一級毒品海洛因之事實
    ，於本院審理中坦承不諱，並有其所施用剩餘之白色粉末狀
    海洛因一包扣案可資佐證；又被告經警查獲所採集尿液經送
    鑑定，亦呈海洛因代謝物嗎啡陽性反應，有臺灣檢驗科技股
    份有限公司九十八年十二月十六日（檢體編號Ｈ00000
    00號）濫用藥物檢驗報告、尿液編號及姓名對照表各一紙
    在卷可稽。又上述扣案白色粉末狀之海洛因一包，經送交通
    部民用航空局航空醫務中心鑑定，確檢出第一級毒品海洛因
    成分（毛重零點三八七零公克、淨重零點一零零零公克，經
    取樣部分檢驗用罄，驗餘淨重零點零九八零公克），有該航
    空醫務中心九十八年十二月一日航藥鑑字第０九八六二七一
    號毒品鑑定書一紙附卷可按。查被告前有事實欄所載觀察、
    勒戒、強制戒治執行完畢，及其於強制戒治執行完畢後五年
    內犯施用第一級毒品、第二級毒品罪並經法院科刑處罰之犯
    罪科刑紀錄等情，有臺灣高等法院被告前案紀錄表附卷可憑
    ，足認被告係強制戒治執行完畢釋放後五年內犯施用第一級
    毒品罪，再犯本案施用第一級毒品罪，依毒品危害防制條例
    第二十三條第二項規定，應依法追訴處罰。本案事證明確，
    被告犯行洵堪認定，應依法論科。
二、查海洛因係毒品危害防制條例第二條第二項第一款所明定之
    第一級毒品，不得非法持有、施用。核被告所為，係犯毒品
    危害防制條例第十條第一項之施用第一級毒品海洛因罪。其
    施用第一級毒品海洛因前後持有海洛因之低度行為，應為施
    用海洛因之高度行為所吸收，不另論罪。查被告有事實欄所
    載之有期徒刑執行完畢紀錄，有臺灣高等法院被告前案紀錄
    表在卷可按，其於有期徒刑之執行完畢後五年內，故意再犯
    本件有期徒刑以上之罪，為累犯，應依刑法第四十七條第一
    項規定加重其刑。爰審酌被告自承因親人過世而施用海洛因
    之犯罪動機、目的，及其施用毒品戕害一己之身心健康及所
    生之危害，兼衡被告係高中肄業之智識程度（見警詢筆錄）
    ，及其犯後於審理中坦承犯行之態度，並於九十八年八月間
    起固定至八里療養院接受美沙冬門診治療（見卷附被告提出
    之八里療養院診斷證明書），堪認被告於本案犯後有戒除施
    用毒品惡習之具體表現等一切情狀，量處如主文所示之刑。
三、扣案海洛因（驗餘淨重零點零九八零公克），係本案查獲之
    第一級毒品，已如前述，應依毒品危害防制條例第十八條第
    一項前段之規定，宣告沒收銷燬之；至取樣之海洛因部分，
    因檢驗用罄而滅失，爰不另為沒收銷燬之諭知。又據被告於
    本院審理中供稱：上開扣案海洛因是伊所有，且係本案施用
    海洛因時所剩餘之毒品等語，堪認上開毒品海洛因之包裝塑
    膠袋一只，係被告所有並供其施用毒品海洛因犯罪時用以盛
    裝海洛因之物，爰依刑法第三十八條第一項第二款規定宣告
    沒收之。
據上論斷，應依刑事訴訟法第二百七十三條之一第一項、第二百
九十九條第一項前段，毒品危害防制條例第十條第一項、第十八
條第一項前段，刑法第十一條前段、第四十七條第一項、第三十
八條第一項第二款，判決如主文。
本案經檢察官李巧菱到庭執行職務。
中    華    民    國    99    年    2     月    11    日
                  刑事第九庭  法  官  楊 志 雄
以上正本證明與原本無異
如不服本判決應於收受判決後10日內向本院提出上訴書狀，並
應敘述具體理由。其未敘述上訴理由者，應於上訴期間屆滿後
20日內向本院補提理由書（均須按他造當事人之人數附繕本）
「切勿逕送上級法院」。
                                書記官  陳 春 銘
中    華    民    國    99    年    2     月    11    日
附錄本案論罪科刑法條全文：
毒品危害防制條例第十條第一項
施用第一級毒品者，處 6 月以上 5 年以下有期徒刑。

司法院資訊處製作；財團法人民間司法改革基金會備份。
